臺灣高等法院高雄分院刑事判決　　　　　　　　　　九十三年度上訴字第八四四號
　　上訴人
　　即被告　　　丙○○
　　　　　　　　丁○○
　　共同
　　指定辯護人　本院公設辯護人　甲○○
右上訴人因違反槍砲彈藥刀械管制條例案件，不服臺灣高雄地方法院九十三年度訴字
第五二四號中華民國九十三年六月二十五日第一審判決（起訴案號：臺灣高雄地方法
院檢察署九十二年度偵字第二五六六八號），提起上訴，本院判決如左：
    主  文
原判決關於丙○○、丁○○未經許可，製造可發射子彈具有殺傷力之改造玩具手槍部
分，及丙○○定執行刑部分，均撤銷。
丙○○共同未經許可，製造可發射子彈具有殺傷力之改造玩具手槍，未遂，累犯，處
有期徒刑貳年貳月，併科罰金新臺幣拾萬元，罰金部分如易服勞役，以銀元參佰元即
新台幣玖佰元折算壹日，扣案之仿ＢＥＲＥＴＴＡ廠９３Ｒ型自動手槍之玩具手槍壹
支（槍枝管制編號0000000000號）、尚未貫穿完成之鐵管壹支、實心鐵管
貳支、工作固定夾壹具、萬能把手壹支、電鑽壹組（含鑽頭壹拾壹支、砂輪錐參支）
、挫刀壹拾支、鐵鋸壹支、工作鉗壹座均沒收。
丙○○其餘上駁駁回。
丙○○上開撤銷改判部分，及上訴駁回即丙○○未經許可，製造子彈，累犯，處有期
徒刑壹年貳月，併科罰金新臺幣拾萬元，罰金部分如易服勞役，以銀元參佰元即新臺
幣玖佰元折算壹日，扣案口徑１２ＧＡＵＧＥ制式霰彈殼加裝火藥及鋼珠改造而成之
改造子彈壹顆、彈頭貳佰壹拾發、金屬彈殼玖顆、土造彈頭彈殼壹顆、鋼珠伍拾貳顆
均沒收部分，應執行有期徒刑參年，併科罰金新臺幣拾伍萬元，罰金部分如易服勞役
，以銀元參佰元即新臺幣玖佰元折算壹日，扣案之仿ＢＥＲＥＴＴＡ廠９３Ｒ型自動
手槍之玩具手槍壹支（槍枝管制編號0000000000號）、尚未貫穿完成之鐵
管壹支、實心鐵管貳支、工作固定夾壹具、萬能把手壹支、電鑽壹組（含鑽頭壹拾壹
支、砂輪錐參支）、挫刀壹拾支、鐵鋸壹支、工作鉗壹座、口徑１２ＧＡＵＧＥ制式
霰彈殼加裝火藥及鋼珠改造而成之改造子彈壹顆、彈頭貳佰壹拾發、金屬彈殼玖顆、
土造彈頭彈殼壹顆、鋼珠伍拾貳顆均沒收。
丁○○共同未經許可，製造可發射子彈具有殺傷力之改造玩具手槍，未遂，處有期徒
刑貳年，併科罰金新臺幣拾萬元，罰金部分如易服勞役，以銀元參佰元即新臺幣玖佰
元折算壹日，扣案之仿ＢＥＲＥＴＴＡ廠９３Ｒ型自動手槍之玩具手槍壹支（槍枝管
制編號0000000000號）、尚未貫穿完成之鐵管壹支、實心鐵管貳支、工作
固定夾壹具、萬能把手壹支、電鑽壹組（含鑽頭壹拾壹支、砂輪錐參支）、挫刀拾支
、鐵鋸壹支及工作鉗壹座均沒收。
    事  實
一、丙○○前因違反麻醉藥品管理條例案件，經台灣高雄地方法院及本院分別判處有
    期徒刑六年、四月，經定執行刑為有期徒刑六年二月確定，於民國九十一年二月
    二十三日保護管束期滿執行完畢。詎不知悔改，明知具有殺傷力之槍枝與子彈，
    分別為槍砲彈藥刀械管制條例第四條第一、二項所管制之違禁物，不得非法製造
    與持有。竟未經許可，基於製造子彈之犯意，先於九十一年間於高雄縣鳳山市○
    ○路拾得制式霰彈彈殼、彈頭、金屬彈殼、土造彈頭彈殼、鋼珠等物（侵占遺失
    物部分追訴權時效已完成，且未經起訴），再於同年四、五月間某日，在其位於
    高雄縣大寮鄉○○村○○路八二號住處，以將鋼珠及火藥填裝於口徑１２ＧＡＵ
    ＧＥ制式霰彈彈殼內之方式，接續製造改造子彈二顆，並於製造完成後未經許可
    持有該二顆改造子彈。
二、丙○○另與丁○○共同基於製造槍枝之犯意聯絡，由丁○○以新臺幣（下同）五
    千元代價僱用丙○○改造槍枝，丁○○即於九十二年十二月十七日，在高雄市○
    ○○路原宿廣場商店，以三千五百元購買仿ＢＥＲＥＴＴＡ廠９３Ｒ型自動手槍
    之玩具手槍一支，且於同年月十九日下午三時三十分許，攜帶上開玩具手槍及實
    心鐵管一支前往丙○○前開住處，丙○○則提供其所有之鐵管二支與工作固定夾
    、萬能把手、電鑽、挫刀、鐵鋸、工作鉗等工具，與丁○○二人共同利用右揭工
    具貫穿鐵管，擬於貫穿後將鐵管換裝於上開玩具手槍而製造可射發子彈具有殺傷
    力之槍枝。嗣警方因偵辦槍砲案件，自監聽譯文中得悉丙○○、丁○○涉嫌持有
    槍枝，遂報請臺灣高雄地方法院檢察署檢察官核發拘票拘提丁○○，並向台灣高
    雄地方法院聲請核發搜索高雄縣大寮鄉○○村○○路八八號之搜索票，於同年月
    十九日下午四時許，持該院核發之搜索票至同村貿商路口時，巧遇丙○○之母，
    得知丙○○係在貿商路八二號居住，遂至該址按門鈴，丙○○應門後，警員發現
    丁○○在屋內，遂予以拘提並執行附帶搜索，當場查獲丙○○所製造具有殺傷力
    之口徑１２ＧＡＵＧＥ制式霰彈殼加裝火藥及鋼珠改造而成之改造子彈二顆（其
    中一顆業經試射），及丙○○所有預備供製造子彈所用之彈頭二百十發、金屬彈
    殼九顆、土造彈頭彈殼一顆、鋼珠五十二顆。另扣得丁○○所有供製造槍枝所用
    之仿ＢＥＲＥＴＴＡ廠９３Ｒ型自動手槍之玩具手槍一支（槍枝管制編號000
    0000000號）、實心鐵管一支，及丙○○所有供製造槍枝所用之尚未貫穿
    完成之鐵管一支、實心鐵管一支、工作固定夾一具、萬能把手一支、電鑽一組（
    含鑽頭十一支、砂輪錐三支）、挫刀十支、鐵鋸一支及工作鉗一座，丙○○與丁
    ○○製造槍枝之行為因而不遂，且因該槍枝係以填充氣體為發射動力，其發射動
    能甚微，並不具殺傷力，而其槍機結構與制式槍枝相異（不具撞針等零件），無
    法以換裝槍管之方式，達到擊發子彈之功能，而該槍枝除輔助握把外，全槍為塑
    膠材質，僅可供發射ＢＢ彈之用，其等製造槍枝之行為並不能發生可擊發子彈具
    殺傷力之犯罪結果，且客觀上又無危險。
三、案經高雄縣政府警察局移送臺灣高雄地方法院檢察署檢察官偵查起訴。
    理  由
壹、程序部分：
    按被告之自白，非出於強暴、脅迫、利誘、詐欺、疲勞訊問、違法羈押或其他不
    正當之方法，且與事實相符者，得為證據，刑事訴訟法第一百五十六條第一項規
    定甚詳。本件上訴人即被告丙○○歷經原審數次準備及審理程序，始終對其於警
    詢中自白之證據能力不爭執，迨原審第四次審理庭中，始以警詢筆錄部份記載係
    於其簽名後始加上云云置辯，其抗辯是否有據，已有疑問；且觀諸警詢筆錄係以
    打字之方式製作，全文字體相同，每頁筆錄間都有被告丙○○捺印其上，並無事
    後添加文字之情形，是被告丙○○前開辯解尚非可採，其於警詢中之自白應係出
    於其任意性之陳述而有證據能力無訛，核先敘明。
貳、實體部分：
一、訊據上訴人即被告丙○○於本院審理時固直承右揭製造子彈之事實不諱；其與上
    訴人即被告丁○○亦均承認於右述時地為警查獲如事實欄所載之扣案物品乙情不
    諱，惟二人均矢口否認有何未經許可，製造槍枝之犯行，被告丙○○辯稱：扣案
    之工作固定夾、萬能把手等物係我工作時使用之工具；我於案發前幾天，在路上
    看丁○○玩玩具手槍，為了賺錢，我騙丁○○說我有辦法增強瓦斯威力，要他給
    我五千元，他就於查獲當天，拿玩具手槍及鐵管各一支到我住處，他將玩具手槍
    放在客廳桌上沒多久，警員就來了，我根本來不及加強玩具手槍威力，就被警察
    查獲云云；被告丁○○則以：我在眷村內玩玩具手槍時，丙○○向我表示他有辦
    法可以增強瓦斯威力，我不相信，就跟他打賭五千元，我於查獲前五分鐘拿玩具
    手槍到丙○○住處，將玩具手槍擺在客廳桌上，動都沒動，就馬上被警方查獲，
    我與丙○○根本沒有改造的行為云云置辯。經查：
（一）被告二人確有於右揭時地未經許可，製造槍枝之事實，業據被告丙○○於警詢
      中供稱：丁○○於九十二年十二月十七日致電給我，商談改造槍枝之事，並以
      五千元代價，託我將他的玩具手槍換裝金屬槍管，丁○○於警方查獲前半小時
      ，攜帶玩具手槍等物品到我位於貿商路八二號住處，我與丁○○二人正共同以
      電鑽貫穿鐵管，即為警查獲等語（見九十二年十二月二十日警詢筆錄）；於偵
      查中供稱：我將鐵管穿洞，打算換裝在玩具手槍上，扣案之改造工具、彈頭、
      霰彈殼等物都是我的；丁○○說會給我五千元，但是還沒有拿到等語（見偵查
      卷第二○、四六、四七頁）；於原審羈押訊問時供稱：丁○○帶玩具手槍來我
      語（見原審九十二年十二月二十日訊問筆錄）；核與被告丁○○於警詢時供承
      ：丙○○向我表示他有辦法改造槍枝，我就先到高雄市○○○路原宿廣場以三
      千五百元代價購入玩具手槍，再將玩具手槍連同鐵管一支帶到丙○○住處，由
      丙○○改造槍枝，以作為防身之用；（搜索）當時我與丙○○在貿商路八十二
      號，我剛去丙○○那裡，當時丙○○正在改造槍械，我在旁邊看等語（見九十
      二年十二月二十日警詢筆錄）；於原審羈押訊問時供承：丙○○表示他會改造
      槍枝，我就買玩具手槍交給他改造，以作為我個人防身使用等語相符（見原審
      九十二年十二月二十日訊問筆錄）。是被告二人已於警詢、偵查及原審羈押訊
      問時自白共同製造槍枝之行為無訛。
（二）被告丙○○之行動電話門號為0000000000號、被告丁○○所有之門
      號則為0000000000號，上開二門號經警方聲請檢察官核發通訊監察
      書實施監聽結果，於九十二年十二月十二日之對話內容為：「（丙○○）：我
      這兩天放假，先去工廠拿那二支回來。（丁○○）：你要看合不合！‧‧‧我
      要九三的，‧‧‧我拿九三管，‧‧‧我要的是貝瑞塔，大支的跟他的管一樣
      。（丙○○）：好。（丁○○）：要承受可以打制式的！」等語，並有臺灣高
      雄地方法院檢察署通訊監察書、監聽譯文各一份在卷可考，被告二人於原審及
      本院亦不爭執上開通話內容為其等所為乙節。觀諸上開被告二人之對話內容，
      其中「貝瑞塔」、「九三」、「制式」等客觀上顯係槍砲之用語；而被告丁○
      ○亦確於通話後之九十二年十二月十九日下午三時三十分許，攜帶仿ＢＥＲＥ
      ＴＴＡ（即貝瑞塔）廠９３Ｒ型自動手槍外型製造之玩具手槍及鐵管各一支至
      被告丙○○住處，亦經被告丁○○於原審審理時供認無訛（見原審九十三年四
      月十四日審判筆錄），參諸證人即實施監聽之警員郭明湖於原審結證稱：我負
      責監聽丙○○與丁○○之通話，依我個人辦案經驗判斷，他們是在電話中討論
      買玩具手槍來改造成真槍事宜，他們二人語氣自然，不是在吹牛，他們所說的
      數字，如「九三」是指槍管大小等情明確（見原審九十三年四月二十八日審判
      筆錄）。足證被告二人確意在製造槍枝無訛。
（三）證人即現場查獲員警乙○○復於原審結證稱：當時我們持搜索票欲搜索貿商路
      八八號丙○○住處，到貿商路口時就聽見鑽孔聲，丙○○的母親在巷口，他母
      親說丙○○在貿商路八二號內，我們就去按電鈴，丙○○開門後，我們看見鐵
      條固定在工作固定夾上，電鑽已插電，鐵條上有鑽孔鑽到一半的痕跡，該鐵條
      是扣案三支中最粗的一支等語（見原審九十三年六月十一日審判筆錄）；本院
      為確定員警所述得否「聽到鑽孔聲」乙節，乃會同員警至現場履勘，發現路口
      距上開八二號處僅有三十三公尺之遠，且該巷為死巷，有本院九十三年十月十
      三日勘驗筆錄及所攝現場相片八幀在卷可考，客觀上可認如有機器鑽孔聲，應
      得而聞知，而證人係從事公務之警員，與被告二人並無仇隙，衡情亦無誣攀之
      必要，其證言應堪信為真實，可見被告二人於查獲前確有共同以電鑽等工具著
      手製造槍枝之行為，至為灼然。
（四）扣案物經送鑑結果為：「（一）霰彈二顆：實均係由口徑１２ＧＡＵＧＥ制式
      霰彈殼加裝火藥及鋼珠改造而成之改造子彈，經採樣一顆試射，可擊發，認具
      有殺傷力。（二）彈頭五包：認均係制式銅包衣彈頭。（三）子彈材料十顆：
      其中九顆，認均係玩具金屬彈殼；另一顆，係土造金屬彈殼加裝土造金屬彈頭
      而成之土造子彈，經檢視欠缺底火皿，不具子彈完整結構，認不具傷殺力。（
      四）鋼珠一包：均係直徑約６ＭＭ之鋼珠。（五）槍枝一枝（槍枝管制編號0
      000000000號）：係仿ＢＥＲＥＴＴＡ廠９３Ｒ型自動手槍外型製造
      之玩具手槍，以填充氣體為發射動力，惟其發射動能甚微，認不具殺傷力。」
      ，此亦有內政部警政署刑事警察局九十三年二月十一日刑鑑字第０９２０２４
      ５６３９號槍彈鑑定書一份在卷足稽。
（五）此外，並有台灣高雄地方法院核發之搜索票一紙、搜索扣押筆錄一份、扣押物
      品目錄表一紙、臺灣高雄地方法院檢察署檢察官拘票一張、現場相片十幀等附
      卷可憑，以及口徑１２ＧＡＵＧＥ制式霰彈殼加裝火藥及鋼珠改造而成之改造
      子彈二顆、彈頭二百一十發、金屬彈殼九顆、土造彈頭彈殼一顆、鋼珠五十二
      顆、仿ＢＥＲＥＴＴＡ廠９３Ｒ型自動手槍之玩具手槍一支、尚未貫穿完成之
      鐵管一支、實心鐵管二支、工作固定夾一具、萬能把手一支、電鑽一組（含鑽
      頭十一支、砂輪錐三支）、挫刀十支、鐵鋸一支、工作鉗一座扣案可證。
（六）綜上所述，被告丙○○、丁○○二人所辯核係卸責之詞，尚難採信。事證明確
      ，其等共同製造槍枝未遂，及被告丙○○製造子彈之犯行均堪認定。
二、核被告丙○○所為，係犯槍砲彈藥刀械管制條例第十二條第一項未經許可製造子
    彈罪，與同條例第十一條第五項、第一項未經許可製造槍枝未遂罪；被告丁○○
    所為，則係犯同條例第十一條第五項、第一項之未經許可製造槍枝未遂罪。
（一）被告丙○○製造子彈後持有子彈之行為乃製造之當然結果，不另論以持有罪；
      被告丙○○製造之子彈雖有二個，惟侵害之社會法益單一，且無證據證明係連
      續數行為而製造，應認係接續為之，為單純一罪。又被告丙○○、丁○○就未
      經許可製造槍枝未遂罪間有犯意聯絡與行為分擔，為共同正犯。
（二）扣案之槍枝一枝（槍枝管制編號0000000000號）係仿ＢＥＲＥＴＴ
      Ａ廠９３Ｒ型自動手槍外型製造之玩具手槍，以填充氣體為發射動力，其發射
      動能甚微，並不具殺傷力，有內政部警政署刑事警察局九十三年二月十一日刑
      鑑字第０９２０２４５６３９號槍彈鑑定書一份在卷足稽。而其槍機結構與制
      式槍枝相異（不具撞針等零件），無法以換裝槍管之方式，達到擊發子彈之功
      能，亦經本院函查屬實，有該局九十三年十月二十七日刑鑑字第Ｚ00000
      0000號附卷可考。另由現場查扣之製造工具可知，被告亦未備有撞針、擊
      錘、轉輪及彈匣等槍枝之主要零件，可資換裝；而該槍枝除輔助握把外，全槍
      為塑膠材質，僅可供發射ＢＢ彈之用，勘驗時還掉落一顆ＢＢ彈等情，亦經本
      院於審理時勘驗明確屬實。是被告二人已著手製造槍枝未完成即遭警查獲，行
      為僅只於未遂，且上開製造槍枝之行為並不能發生可擊發子彈具殺傷力之犯罪
      結果，且客觀上又無危險，係不能犯，應依刑法第二十六條後段、第六十六條
      後段之規定減輕其刑三分之二。被告丙○○所犯上開二罪犯意各別，行為互殊
      ，應分論併罰。另被告丙○○前因違反麻醉藥品管理條例，經台灣高雄地方法
      院及本院分別判處有期徒刑六年、四月，經定執行刑為有期徒刑六年二月確定
      ，於民國九十一年二月二十三日保護管束期滿執行完畢，有臺灣高等法院被告
      全國前案紀錄表一份在卷可按，其於刑之執行完畢後五年內，再犯本案有期徒
      刑以上之二罪，均為累犯，應依刑法第四十七條之規定加重其刑，並就未經許
      可製造槍枝未遂罪部分先加後減之。
三、原審認被告丙○○製造子彈部分罪證明確，因而依槍砲彈藥刀械管制條例第十二
    條第一項，刑法第十一條前段、第四十七條、第三十八條第一項第一款、第二款
    、第四十二條第二項，罰金罰鍰提高標準條例第二條，現行法規所定貨幣單位折
    算新臺幣條例第二條之規定，併審酌被告丙○○非法製造子彈，所為危害社會治
    安等其他情狀，量處有期徒刑一年二月，併科罰金新台幣十萬元，並諭知罰金如
    易服勞役之折算標準，公訴人於原審蒞庭時就被告丙○○製造子彈部分求處有期
    徒刑四年，本院認尚嫌過重，併此敘明。扣案口徑１２ＧＡＵＧＥ制式霰彈殼加
    裝火藥及鋼珠改造而成之改造子彈一顆具有殺傷力，為違禁物，應依刑法第三十
    八條第一項第一款之規定宣告沒收。而彈頭二百十發、金屬彈殼九顆、土造彈頭
    彈殼一顆、鋼珠五十二顆，係被告丙○○所有預備供製造子彈所用之物，業據被
    告丙○○於偵查中供明（見偵查卷第四六頁），併依同條項第二款之規定宣告沒
    收，核其認事用法均無違誤，量刑亦尚妥適，被告丙○○就此部分提起上訴，並
    無理由，應予駁回。
四、原審就被告二人製造槍枝未遂部分論罪科刑，固非無見，惟被告二人已著手製造
    槍枝未完成即遭警查獲，行為僅只於未遂，且上開製造槍枝之行為並不能發生可
    擊發子彈具殺傷力之犯罪結果，且客觀上又無危險，係不能犯，應依刑法第二十
    六條後段之規定減輕其刑。原判決認係刑法第二十五條之普通未遂，而依同法第
    二十六條前段之規定減輕其刑，尚有未合。被告二人就此部分否認犯罪，指摘原
    判決此部分不當，提起上訴，雖無理由，惟原判決既有上揭可議之處，此部分仍
    屬無可維持，應由本院就此部分連同丙○○定執行刑部分均撤銷改判。審酌被告
    二人未經許可著手製造槍枝，雖僅止於未遂階段，且不能發生可擊發子彈具殺傷
    力之犯罪結果，又無危險，惟已顯露其反社會性之跡象，仍不能無罰，以正視聽
    風俗，且犯後否認犯行，難認有何悔意，而丙○○係累犯等其他一切情狀，就其
    等製造槍枝部分，分別量處丙○○有期徒刑二年二月、丁○○有期徒刑二年，均
    併科罰金新台幣十萬元，併就罰金部分均諭知易服勞役之折算標準；另就被告丙
    ○○所犯二罪部分定應執行刑如主文第四項所示，及對罰金部分諭知易服勞役之
    折算標準。公訴人於原審蒞庭時就被告丙○○、丁○○製造槍枝未遂部分求處有
    期徒刑七年，本院認尚嫌過重，併此敘明。又仿ＢＥＲＥＴＴＡ廠９３Ｒ型自動
    手槍之玩具手槍一支、尚未貫穿完成之鐵管一支、實心鐵管二支、工作固定夾一
    具、萬能把手一支、電鑽一組（含鑽頭十一支、砂輪錐三支）、挫刀十支、鐵鋸
    一支、
　　工作鉗一座，分別係被告丙○○、丁○○所有供製造槍枝所用之物，業據被告丙
    ○○於偵查中供明（見偵查卷第四六頁），核與被告丁○○於原審審理時供述：
    玩具手槍及中等粗度之鐵管各一支是我所有之情節一致（見原審九十三年四月十
    四日審判筆錄），均依刑法第三十八條第一項第二款之規定宣告沒收。至業經試
    射之改造子彈一顆已不具殺傷力，非違禁物，爰不予宣告沒收，附此敘明。
六、被告丁○○被訴製造子彈部分，業經原審判決無罪確定。
七、據上論斷，應依刑事訴訟法第三百六十八條、第三百六十九條第一項前段、第三
    百六十四條、第二百九十九條第一項前段、槍砲彈藥刀械管制條例第十一條第五
    項、第一項，刑法第十一條前段、第二十八條、第二十六條後段、第四十七條、
    第五十一條第五款、第七款、第十款、第三十八條第一項第二款、第四十二條第
    二項，罰金罰鍰提高標準條例第二條，現行法規所定貨幣單位折算新臺幣條例第
    二條，判決如主文。
本案經檢察官許月雲到庭執行職務。
中　　　華　　　民　　　國　　九十三　　年　　 十二 　　月　　　十　　　日
                                    臺灣高等法院高雄分院刑事第五庭
                                        審判長法官　　曾永宗
                                              法官　　邱永貴
                                              法官　　陳明富
右正本證明原本無異
如不服本判決應於收受本判決後十日內向本院提出上訴書狀，其未述上訴理由者，
並得於提起上訴後十日內向本院補提理由書狀（均須按他造當事人之人數附繕本）﹁
切勿逕送上級法院﹂。
　　　　　　　　　　　　　　　　　　　　　　書記官　　張宗芳
中　　　華　　　民　　　國　　九十三　　年　　十二　　　月　　十四　　　日
附錄本件論罪科刑法條：
槍砲彈藥刀械管制條例第十一條
未經許可，製造、販賣或運輸第四條第一項第一款所稱其他可發射金屬或子彈具有殺
傷力之各式槍砲者，處五年以上有期徒刑，併科新臺幣一千萬元以下罰金。
未經許可，轉讓、出租或出借前項所列槍砲者，處三年以上十年以下有期徒刑，併科
新臺幣七百萬元下以罰金。
意圖供自己或他人犯罪之用，而犯前二項之罪者，處無期徒刑或七年以上有期徒刑，
併科新臺幣一千萬元以下罰金。
未經許可，持有、寄藏或意圖販賣而陳列第一項所列槍砲者，處一年以上七年以下有
期徒刑，併科新臺幣七百萬元以下罰金。
第一項至第三項之未遂犯罰之。
槍砲彈藥刀械管制條例第十二條第一項
未經許可，製造、販賣或運輸子彈者，處一年以上七年以下有期徒刑，併科新台幣五
百萬元以下罰金。
